【裁判字號】    92,訴,1626
【裁判日期】    921209
【裁判案由】    違反槍砲彈藥刀械管制條例
【裁判全文】
臺灣臺中地方法院刑事判決                        九十二年度訴字第一六二六號
    公  訴  人  臺灣臺中地方法院檢察署檢察官
    被      告  丁○○
    選任辯護人  陳呈雲律師
右列被告因違反槍砲彈藥刀械管制條例案件，經檢察官提起公訴（九十一年度偵字第
二二四一七號），本院判決如左：
    主  文
丁○○未經許可，持有具有殺傷力之改造模型槍，累犯，處有期徒刑參年陸月，併科
罰金新台幣參拾萬元，罰金如易服勞役，以罰金總額與陸個月之日數比例折算。
扣案如附表壹所示具有殺傷力之改造模型槍壹支、可發射子彈具有殺傷力之改造手槍
貳支、附表貳編號一所示之制式口徑０‧３２吋子彈一顆及附表參所示槍砲、彈藥主
要組成零件土造槍管參支、土造金屬彈殼陸包、土造金屬彈頭壹包，均沒收。
    事  實
一、丁○○曾因違反槍砲彈藥刀械管制條例案件，經本院判處有期徒刑一年六月確定
    ，於民國八十六年十二月二日執行完畢；又因違反槍砲彈藥刀械管制條例案件，
    經台灣高等法院台中分院判處有期徒刑二年六月，併科罰金新台幣二十萬元，並
    經最高法院於九十年九月十三日駁回上訴確定。詎仍不知悔改，復基於持有之犯
    意，於九十一年二月十一日十五時許，在台中縣豐原市○○街一０五巷六四號住
    處前，收受綽號「阿賜」之不詳姓名者所交付之附表壹所示具有殺傷力之改造模
    型槍一支及可發射子彈具有殺傷力之改造手槍二支、附表貳所示具有殺傷力之子
    彈共二十五顆及附表參所示槍砲、彈藥主要組成零件土造槍管三支、土造金屬彈
    殼六包、土造金屬彈頭一包，而未經許可，予以持有，並散置上址住處之一樓前
    門右側牆壁旁、一樓客廳左側牆壁旁、一樓客廳桌下、一樓客廳電視機前、一樓
    客廳冰箱底座下及二樓臥室電視櫃抽屜內。嗣於九十一年二月二十七日十五時三
    十分許，為警持台灣彰化地方法院核發之搜索票在上址查獲，並扣得附表壹（編
    號一除外）、貳、參所示之改造手槍、子彈及槍砲、彈藥主要組成零件（同時查
    獲與本案無關之電鑽一台、老虎鉗一台、砂輪機二台、非槍砲、彈藥主要零件之
    土造槍機半成品及土造槍管固定座半成品一罐、土造撞針半成品一包、狙擊鏡三
    支、玩具子彈之底火連桿一包、外徑５‧５㎜、內徑約４‧２㎜、高約１‧３㎜
    之金屬圈一包、玩具長槍用木質握把二支及不具殺傷力之子彈十七顆、仿ＧＬＯ
    ＣＫ廠１７型半自動手槍外型製造之玩具手槍四支），丁○○另於九十一年二月
    二十八日十時三十八分許，帶警至上址一樓客廳冰箱底座下起出附表壹編號一所
    示之改造模型槍一支。
二、案經彰化縣警察局及行政院海岸巡防署中部地區巡防局彰化機動查緝隊報請台灣
    彰化地方法院檢察署呈請台灣高等法院檢察署核移台灣台中地方法院檢察署檢察
    官偵查起訴。
    理  由
一、訊據被告丁○○否認違反槍砲彈藥刀械管制條例犯行，辯稱附表壹、貳、參所示
    之改造模型槍、改造手槍、子彈及槍砲、彈藥主要組成零件，係綽號「阿賜」之
    不詳姓名者於九十年一月二十一日即寄放伊處，綽號「阿賜」之不詳姓名者將一
    手提袋寄放伊處，伊打開發現有槍，伊即問為何有槍，綽號「阿賜」之不詳姓名
    者說要到台北看病，槍先寄放伊處，伊說不能寄放伊處，綽號「阿賜」之不詳姓
    名者又說放在伊家附近空屋，伊後來遭逮捕釋放後再到空屋看，九十一年二月二
    十七日前幾日伊才至空屋將附表壹、貳、參所示改造模型槍、改造手槍、子彈及
    槍砲、彈藥主要零件取出，該批改造模型槍、改造手槍、子彈及槍砲、彈藥主要
    零件之前已為警查獲一次，並經判決確定，為同一案件，且為警查獲前二日，伊
    有打電話給台中市警察局第二分局刑事組警員甲○○，向甲○○說伊朋友放槍在
    伊處，伊要報繳，甲○○要伊馬上過去分局，因當時伊在南部，伊說等伊回來再
    聯絡，伊回台中後於九十一年二月二十七日凌晨打電話給甲○○，約在台中市○
    ○路一家檳榔攤見面，伊向甲○○說朋友有三支槍放伊處，伊要報繳，甲○○說
    好，伊說伊很累，要先回家睡覺，睡起來再拿，甲○○很生氣云云。惟查附表壹
    、貳、參所示之改造模型槍、改造手槍、子彈及槍砲、彈藥主要組成零件，係為
    警於九十一年二月二十七日及二十八日，在台中縣豐原市○○街一０五巷六四號
    被告住處查獲等情，業據被告供承不諱，並有附表壹、貳、參所示之改造模型槍
    、改造手槍、子彈及槍砲、彈藥主要組成零件扣案，及彰化縣警察局搜索扣押筆
    錄、扣押物品收據、扣押物品目錄表、現場位置圖、現場照片卷附可稽，依被告
    於警訊時之供述及卷附現場位置圖、現場照片顯示，為警查獲時附表壹、貳、參
    所示改造模型槍、改造手槍、子彈及槍砲、彈藥主要組成零件，係散置於上址被
    告住處之一樓前門右側牆壁旁、一樓客廳左側牆壁旁、一樓客廳桌下、一樓客廳
    電視機前、一樓客廳冰箱底座下及二樓臥室電視櫃抽屜內。又附表壹、貳、參所
    示改造模型槍、改造手槍、子彈及槍砲、彈藥主要組成零件，經內政部警政署刑
    事警察局鑑定結果，附表壹編號一所示之改造模型槍一支，係德國ＲＥＣＫ廠製
    口徑８㎜之金屬模型槍換裝土造金屬槍管而成之改造模型槍，機械性能良好，可
    擊發適用子彈，認具殺傷力；附表壹編號二所示之改造手槍二支，係仿ＢＥＲＥ
    ＴＴＡ廠半自動手槍製造之金屬玩具手槍換裝土造金屬槍管改造而成之改造手槍
    ，機械性能良好，可擊發適用子彈，認具殺傷力；附表貳編號一所示之制式子彈
    一顆，係口徑０‧３２吋子彈，彈底標記為Ｒ－Ｐ３２ＡＵＴＯ，認具殺傷力；
    附表貳編號二所示之子彈十一顆，係由長約１７㎜之土造金屬彈殼加裝直徑約７
    ‧６㎜金屬彈頭組合而成之土造子彈，經實際試射結果均可擊發，認具殺傷力（
    此部分共二十五顆，其中十四顆經實際試射結果無法擊發，認不具殺傷力）；附
    表貳編號三所示之子彈十三顆，係由長約１７㎜之土造金屬彈殼加裝直徑約９㎜
    金屬彈頭組合而成之土造子彈，經實際試射結果均可擊發，認具殺傷力（此部分
    共查獲十六顆，其中二顆無火藥、底火，另一顆經實際試射結果無法擊發，均不
    具殺傷力）；附表參編號一、二、三所示物品，依序為土造槍管三支、土造金屬
    彈殼六包、土造金屬彈頭一包，參照內政部八十六年十一月二十四日台（八六）
    內警字第八六七０六八三號公告內容，均屬槍砲彈藥刀械管制條例規定之槍砲、
    彈藥主要組成零件，復有內政部警政署刑事警察局九十一年三月十二日刑鑑字第
    ０九一００四三五三八號、九十二年八月二十六日刑鑑字第０九二０一三二八０
    三號函附卷足憑。次查被告於警訊時已供稱綽號「阿賜」之不詳姓名者於九十一
    年二月十一日十五時許，打電話給伊說「許仔，我算無法出面，你也找不到我，
    但我對你不好意思，現在我放了乙箱東西在你住處門前，算有些價值，任你自己
    處理，看是要留著、丟掉或交由警方都可以。」，之後即未再接到「阿賜」電話
    ，伊將「阿賜」留下紙箱搬進屋內，發現一批械彈及工具，即任意放置住處每個
    地方等語；又於偵查中供稱在伊住處查獲之槍彈工具零組件均非伊所有，係今年
    除夕（即九十一年二月十一日）十五時，「阿賜」打電話說有東西給伊，要報繳
    或如何處理均可以，並說東西放伊住處門口，伊打開即可看到等語。又被告前已
    因於九十年一月二十一日十五時許，在台中縣豐原市○○街一０五巷六四號住處
    ，未經許可，自綽號「阿賜」之不詳姓名者收受仿貝瑞塔廠製造可發射子彈具有
    殺傷力之改造玩具手槍六支及具有殺傷力之土造子彈十二顆，而無故予以寄藏，
    嗣於同日十七時許，被告與林信隆基於共同持有之犯意，未經許可，持前揭受寄
    藏之具有殺傷力之仿貝瑞塔廠製造之改造玩具手槍一支、土造子彈十二顆，至高
    速公路豐原交流道口欲交予「阿賜」時，為據報之員警攔檢查獲，扣得改造玩具
    手槍一支、土造子彈十二顆，並循線至上址被告住處查扣改造玩具手槍五支（此
    部分業經台灣高等法院台中分院判處有期徒刑二年六月，併科罰金新台幣二十萬
    元，由最高法院於九十年九月十三日駁回上訴確定，見卷附台灣高等法院台中分
    院九十年度上訴字第八七０號刑事判決及台灣台中地方法院檢察署刑案資料查註
    紀錄表）；另於九十年八月六日二十二時許，為警在雲林縣斗南鎮○○里○○道
    路查獲非法持有具有殺傷力之改造仿貝瑞塔手槍一支及具有殺傷力之子彈七顆，
    向警自白其上址住處，尚留存有綽號「阿賜」之不詳姓名者於九十年一月二十一
    日所寄藏之仿貝瑞塔改造手槍四支、半成品五支及土造子彈十顆，經警前往查證
    屬實，並將上述槍彈扣案（此部分台灣雲林地方法院檢察署檢察官認與前開確定
    判決之犯罪事實為同一案件，向台灣高等法院台中分院聲請再審，經台灣高等法
    院台中分院於九十年十二月十九日裁定駁回，見卷附台灣雲林地方法院檢察署九
    十年度偵字第三一八四號檢察官聲請書及台灣高等法院台中分院九十年度聲再字
    第二九二號刑事裁定）。而附表壹、貳、參所示之改造模型槍、改造手槍、子彈
    及槍砲、彈藥主要組成零件，數量非少，又係散置上址被告住處之一樓前門右側
    牆壁旁、一樓客廳左側牆壁旁、一樓客廳桌下、一樓客廳電視機前、一樓客廳冰
    箱底座下及二樓臥室電視櫃抽屜內為警查獲，此部分改造手槍、子彈及槍砲、彈
    藥主要組成零件，苟係綽號「阿賜」之不詳姓名者於九十年一月二十一日同時交
    予被告收受寄藏，依常情，焉有可能分別於九十年一月二十一日及九十年八月六
    日經過警方二次搜查，迄未查獲起出？顯見附表壹、貳、參所示改造模型槍、改
    造手槍、子彈及槍砲、彈藥主要組成零件，確係綽號「阿賜」之不詳姓名者，另
    於九十一年二月十一日十五時許所交付，被告未經許可，長時間將收受之大批改
    造模型槍、改造手槍、子彈及槍砲、彈藥主要組成零件散置其住處一樓前門右側
    牆壁旁、一樓客廳左側牆壁旁、一樓客廳桌下、一樓客廳電視機前、一樓客廳冰
    箱底座下及二樓臥室電視櫃抽屜內，自有持有之犯意。再證人即台中市警察局勤
    工派出所警員甲○○雖證稱被告曾於九十一年元宵節前後打電話給伊，說有一位
    得癌症之朋友有槍械要報繳，被告大概知道放何處，要找找看，再帶伊前去起出
    ，被告並說報繳會不會牽扯到，伊請被告當證人，願意幫被告製作筆錄，被告願
    意以證人身分製作筆錄，後來並未交出槍械等語，然被告既非以自己名義報繳並
    陳明其持有附表壹、貳、參所示之改造模型槍、改造手槍、子彈及槍砲、彈藥主
    要組成零件，復表示須以證人名義製作筆錄，所為自不符合刑法第六十二條前段
    自首減輕其刑及槍砲彈藥刀械管制條例第十八條第一項前段自首並報繳其持有之
    全部槍砲、彈藥、刀械者，減輕或免除其刑之規定，亦無解於持有附表壹、貳、
    參所示之改造模型槍、改造手槍、子彈及槍砲、彈藥主要組成零件之罪責。綜上
    所述，被告所辯無非飾卸之詞，不足採信，其犯行已堪認定。
二、核被告所為，係犯槍砲彈藥刀械管制條例第十條第四項之未經許可持有具有殺傷
    力之改造模型槍罪、第十一條第四項之未經許可持有可發射子彈具有殺傷力之改
    造手槍罪、第十二條第四項之未經許可持有子彈罪及同條例第十三條第四項之未
    經許可持有槍砲、彈藥主要組成零件罪。被告持有附表壹編號一所示具有殺傷力
    之改造模型槍一支部分，檢察官認係成立同條例第十一條第四項之未經許可持有
    可發射子彈具有殺傷力之改造手槍罪，尚有未洽，此部分起訴法條應予變更。又
    被告未經許可同時持有附表壹所示具有殺傷力之改造模型槍一支、可發射子彈具
    有殺傷力之改造手槍二支、附表貳所示具有殺傷力之子彈二十五顆及附表參所示
    槍砲、彈藥主要組成零件土造槍管三支、土造金屬彈殼六包、土造金屬彈頭一包
    ，觸犯上開四罪名，為想像競合犯，應從一重之未經許可持有具有殺傷力之改造
    模型槍罪處斷。再被告曾因違反槍砲彈藥刀械管制條例案件，經本院判處有期徒
    刑一年六月確定，於八十六年十二月二日執行完畢，有台灣台中地方法院檢察署
    刑案資料查註紀錄表可按，五年以內再犯有期徒刑以上之罪，為累犯，應依法加
    重其刑。爰審酌被告已有多次違反槍砲彈藥刀械管制條例前科，仍不知悔改，復
    持有附表壹所示具有殺傷力之改造模型槍一支、可發射子彈具有殺傷力之改造手
    槍二支、附表貳所示具有殺傷力之子彈二十五顆及附表參所示槍砲、彈藥主要組
    成零件土造槍管三支、土造金屬彈殼六包、土造金屬彈頭一包，數量非少，嚴重
    危害社會治安，及其犯罪動機、目的、手段、犯罪後態度等一切情狀，處以如主
    文所示之刑，並諭知罰金部分易服勞役之折算標準。扣案如附表壹所示具有殺傷
    力之改造模型槍一支、可發射子彈具有殺傷力之改造手槍二支、附表貳編號一所
    示具有殺傷力之制式口徑０‧３２吋子彈一顆及附表參所示之槍砲、彈藥主要組
    成零件土造槍管三支、土造金屬彈殼六包、土造金屬彈頭一包，均係違禁物，應
    依刑法第三十八條第一項第一款宣告沒收，至附表貳編號二所示具有殺傷力之土
    造子彈十一顆、編號三所示具有殺傷力之土造子彈十三顆，均於送鑑時試射用罄
    ，已無庸再諭知沒收。另上址被告住處於九十一年二月二十七日及二十八日，除
    為警查獲附表壹、貳、參所示具有殺傷力之改造模型槍、改造手槍、子彈及槍砲
    、彈藥主要組成零件外，固亦同時為警查獲可供改造槍彈使用之電鑽一台、老虎
    鉗一台、砂輪機二台及非槍砲、彈藥主要零件之土造槍機半成品及土造槍管固定
    座半成品一罐、土造撞針半成品一包、狙擊鏡三支、玩具子彈之底火連桿一包、
    外徑５‧５㎜、內徑約４‧２㎜、高約１‧３㎜之金屬圈一包、玩具長槍用木質
    握把二支、不具殺傷力之子彈十七顆、仿ＧＬＯＣＫ廠１７型半自動手槍外型製
    造之玩具手槍四支，且參與查獲本案之彰化縣警察局警員丙○○復證稱係根據監
    聽資料，研判被告有在製造槍械，而向台灣彰化地方法院檢察署檢察官聲請搜索
    票等語，並提出彰化縣警察局搜索票聲請書、台灣彰化地方法院檢察署通訊監察
    書、通訊監察作業譯文報告表、行動電話呼叫器線上查詢作業表等影本附卷可參
    ，然被告堅詞否認有改造槍彈犯行，查獲之電鑽、老虎鉗、砂輪機亦非屬精密改
    造槍彈工具，又與附表壹、貳、參所示之具有殺傷力之改造模型槍、改造手槍、
    子彈及槍砲、彈藥主要組成零件暨非彈藥主要零件之土造槍機半成品及土造槍管
    固定座半成品、土造撞針半成品、狙擊鏡、玩具子彈之底火連桿、外徑５‧５㎜
    、內徑約４‧２㎜、高約１‧３㎜之金屬圈、玩具長槍用木質握把、不具殺傷力
    之子彈、仿ＧＬＯＣＫ廠１７型半自動手槍外型製造之玩具手槍等物，散置上址
    被告住處之一樓前門右側牆壁旁、一樓客廳左側牆壁旁、一樓客廳桌下、一樓客
    廳電視機前、一樓客廳冰箱底座下及二樓臥室電視櫃抽屜內，尚無跡象顯示被告
    有改造槍彈行為，且上述通訊監察作業譯文報告表記載之內容，即被告與不詳姓
    名者通話中所稱「我想不知道是不是那支芯的問題，還是怎樣？」、「力道不大
    ，比那個小支還沒力，有時候穿不過去，還反彈，我自己打，打到珠子彈到這樣
    子。」、「找不出來，你說太鬆，我都用過了，都沒效。」等語，亦不足以證明
    被告確有改造槍彈行為，自不能令被告負製造槍彈罪責，併予敘明。
據上論斷，應依刑事訴訟法第二百九十九條第一項前段、第三百條，槍砲彈藥刀械管
制條例第十條第四項、第十一條第四項、第十二條第四項、第十三條第四項，刑法第
十一條前段、第五十五條、第四十七條、第四十二條第三項、第三十八條第一項第一
款，罰金罰鍰提高標準條例第二條，判決如主文。
本案經檢察官乙○到庭執行職務。
中      華      民      國      九十二      年    十二  月      九      日
                                臺灣臺中地方法院刑事第八庭
                                  審判長法  官  朱  光  國
                                        法  官  洪  俊  誠
                                        法  官  鍾  堯  航
附表壹：
一、德國ＲＥＣＫ廠製口徑８㎜之金屬模型槍換裝土造金屬槍管而成之改造模型槍一
    支。
二、仿ＢＥＲＥＴＴＡ廠半動手槍製造之金屬玩具手槍換裝土造金屬槍管改造而成之
    改造手槍二支。
附表貳：
一、制式口徑０‧３２吋子彈一顆。
二、由長約１７㎜之土造金屬彈殼加裝直徑約７‧６㎜金屬彈頭組合而成之土造子彈
    十一顆。
三、由長約１７㎜之土造金屬彈殼加裝直徑約９㎜金屬彈頭組合而成之土造子彈十三
    顆。
附表參：
一、土造槍管三支。
二、土造金屬彈殼六包。
三、土造金屬彈頭一包。
右正本證明與原本無異。
如不服本判決，應於送達後十日內向本院提出上訴狀（須附繕本），上訴於台灣高等
法院台中分院。
                                        書記官
中      華      民      國      九十二      年    十二  月      九      日
附錄論罪科刑法條
槍砲彈藥刀械管制條例第十條第四項：
未經許可，持有、寄藏或意圖販賣而陳列第一項之改造模型槍者，處三年以上十年以
下有期徒刑，併科新台幣七百萬元以下罰金。
槍砲彈藥刀械管制條例第十一條第四項：
未經許可，持有、寄藏或意圖販賣而陳列第一項所列槍砲者，處一年以上七年以下有
期徒刑，併科新台幣七百萬元以下罰金。
槍砲彈藥刀械管制條例第十二條第四項：
未經許可，持有、寄藏或意圖販賣而陳列子彈者，處五年以下有期徒刑，併科新台幣
三百萬元以下罰金。
槍砲彈藥刀械管制條例第十三條第四項：
未經許可，持有、寄藏或意圖販賣而陳列第一項所列零件者，處六月以上五年以下有
期徒刑，併科新台幣三百萬元以下罰金。


司法院資訊處製作；財團法人民間司法改革基金會備份。
